【裁判字號】    97,易,1352
【裁判日期】    970827
【裁判案由】    竊盜
【裁判全文】
臺灣彰化地方法院刑事判決              97年度易字第1352號
公  訴  人  臺灣彰化地方法院檢察署檢察官
被      告  丙○○
上列被告因竊盜案件，經檢察官聲請以簡易判決處刑（97年度偵
字第5277、5614號），本院彰化簡易庭認為不宜逕以簡易判決處
刑，簽移由本院改依通常程序審理（97年度彰簡字第833 號），
本院依簡式審判程序判決如下：
    主  文
丙○○竊盜，累犯，處有期徒刑肆月，如易科罰金，以新臺幣壹
仟元折算壹日。又竊盜，累犯，處有期徒刑貳月，如易科罰金，
以新臺幣壹仟元折算壹日。又竊盜，累犯，處有期徒刑貳月，如
易科罰金，以新臺幣壹仟元折算壹日。應執行有期徒刑陸月，如
易科罰金，以新臺幣壹仟元折算壹日。
    事  實
一、丙○○前因施用毒品、竊盜、搶奪、贓物、詐欺案件，經本
    院分別以93年度訴字第449 號、93年度易字第559 號、93年
    度訴字第752 號、93年度簡字第110 號判決處有期徒刑1 年
    、1 年2 月、10月、4 月、6 月、6 月確定，經送監執行，
    嗣經減刑及定應執行刑，甫於民國96年7 月16日縮短刑期期
    滿執行完畢。仍不知警惕，復先後為下列行為：
    (一)於97年3 月14日上午6 時30分許，騎乘車牌號碼BET-599
      號重型機車，行經彰化縣花壇鄉○○路○ 段685 號旁空地
      時，因該處鐵皮圍籬大門未關，丙○○見該處空地置放有
      甲○○所有之變壓器銅接頭共5 包（重約222.1 公斤），
      竟意圖為自己不法之所有，徒手竊取上開銅接頭5 包得手
      ，嗣將之攜往彰化縣彰化市○○○段329 號之「緯駿資源
      回收場」，以新臺幣（下同）2 萬6,873 元之價格，販售
      予不知情之洪德謙。
    (二)另於同年月20日下午2 時25分許，騎乘上開重機車，前往
      彰化縣彰化市○○○路220 號前，另意圖為自己不法之所
      有，徒手竊取丁○○所有之水溝蓋1 片（重約100 公斤）
      得手。
    (三)再於同年月23日凌晨0 時許，騎乘同上機車，前往彰化縣
      和美鎮○○路○ 段432 、434 號前，接續徒手竊取乙○○
      所有之水溝蓋2 片得手。
    嗣丙○○因另涉犯竊盜案件，經警通知到案說明，其在有偵
    查犯罪職權之機關或個人發覺其犯罪前，自動向警員自首上
    開3 次竊盜犯行，主動接受裁判。
二、案經彰化縣警察局和美分局報告臺灣彰化地方法院檢察署檢
    察官偵查後聲請以簡易判決處刑。
    理  由
一、本件被告丙○○所涉為死刑、無期徒刑、最輕本刑為3 年以
    上有期徒刑或高等法院管轄第一審案件以外之罪，並於本院
    行準備程序時就被訴事實為有罪之陳述，本院合議庭依刑事
    訴訟法第273 條之1 第1 項規定，裁定改由受命法官獨任行
    簡式審判程序，先予敘明。
二、上揭犯罪事實業據被告於警詢、偵訊及本院審理時坦承不諱
    （見警卷、97年度偵字第5277號卷第7 頁、本院97年8 月13
    日準備程序及審判筆錄），核與證人即被害人甲○○、丁○○、乙○○、證人洪德謙證述相符（均見警卷），並有蒐證
    照片23張、緯駿資源回收估價單3 張可資佐證（均見警卷）
    ，足認被告自白與事實相符。至公訴人雖於論告時論稱被告
    應係涉犯加重竊盜罪嫌，惟查：被告供陳其係於97年3 月14
    日前往上開空地搬運5 包銅接頭，並分次變賣，核與證人洪
    德謙證述情節相符，並有緯駿資源回收估價單3 張可證（均
    見警卷），且依證人即被害人甲○○證述，其於97年3 月14
    日所遭竊之財物，係置放於工廠前空地之變壓器銅接頭（見
    警卷），亦與被告供陳內容相符，顯見被告所為如事實欄一
    、(一)所示竊盜犯行並無該當於刑法第321 條第1 項所列任一
    款加重要件。至被害人甲○○雖證稱其另於97年3 月10日遭
    破壞倉庫窗戶竊盜、於97年3 月17日夜間遭破壞工廠小門竊
    盜等語，惟此與起訴意旨所指之竊盜犯行顯非同一事實，卷
    附證據亦無一足徵該2 次竊盜犯行係被告所為，自不得依被
    害人甲○○此部分證言，即推論被告於97年3 月14日至上開
    空地竊盜上開銅接頭有毀越門扇或安全設備之加重竊盜行為
    ，至屬灼然。綜上，本件事證明確，被告犯行堪以認定，應
    予依法論科。
三、核被告所為，均係犯刑法第320 條第1 項竊盜罪。被告所為
    如事實欄一、(一)、(三)所示竊盜犯行，分別係在密切接近之時
    間、地點，各基於同一竊盜目的，偷竊被害人甲○○所有之
    銅接頭5 包、乙○○所有之水溝蓋2 片，而分別侵害同一財
    產法益，皆屬一行為數舉動接續進行，均為接續犯。被告所
    為上開3 次竊盜犯行，均犯意有別，行為互殊，應予分論併
    罰。被告前因施用毒品、竊盜、搶奪、贓物、詐欺案件，經
    本院分別以93年度訴字第449 號、93年度易字第559 號、93
    年度訴字第752 號、93年度簡字第110 號判決處有期徒刑1
    年、1 年2 月、10月、4 月、6 月、6 月確定，經送監執行
    ，嗣經減刑及定應執行刑，甫於96年7 月16日縮短刑期期滿
    執行完畢，有臺灣高等法院被告前案紀錄表1 份在卷可稽，
    被告於有期徒刑執行完畢後5 年內故意再犯本件有期徒刑以
    上之3 罪，為累犯，應各依刑法第47條第1 項規定，加重其
    刑。又被告於本案3 次竊盜犯行為警發覺前，即主動向警員
    自首其各該竊盜犯行，有本院電話洽辦公務記錄單1 紙（見
    本院卷）可稽，被告對於未發覺之本案3 罪皆自首而接受裁
    判，爰各依刑法第62條前段規定減輕其刑，並均依法先加後
    減之。爰審酌被告正值青壯之年，不思循正當途徑獲取所需
    ，僅因缺錢花用，即任意竊取他人財物，所為侵害他人財產
    法益並危害社會治安，顯然欠缺法紀觀念，甚不足取；惟其
    犯後坦承犯行，態度尚佳，並考量其行竊之手段、所得財物
    之價值等一切情狀，分別量處如主文所示之刑及諭知易科罰
    金之折算標準，並定其應執行刑，暨諭知易科罰金之折算標
    準，以示懲儆。
據上論斷，應依刑事訴訟法第452 條、第273 條之1 第1 項、第
299 條第1 項前段，刑法第320 條第1 項、第47條第1 項、第51
條第5 款、第62條前段、第41條第1 項前段、第2 項，刑法施行
法第1 條之1 第1 項、第2 項前段，判決如主文。
本案經檢察官余建國到庭執行職務。
中    華    民    國    97    年    8     月    27    日
                  刑事第五庭  法  官  楊舒嵐
以上正本證明與原本無異。
如不服本判決，應於判決送達後10日內，向本院提出上訴書狀，
上訴書狀應「敘述具體上訴理由」，並按他造當事人之人數附繕
本。「切勿逕送上級法院」。
告訴人或被害人對於判決如有不服具備理由請求檢察官上訴者，
其上訴期間之計算係以檢察官收受判決正本之日期為準。
中    華    民    國    97    年    8     月    28    日
                              書記官  張木松
附錄論罪科刑法條：
中華民國刑法第320條第1項
（普通竊盜罪、竊佔罪）
意圖為自己或第三人不法之所有，而竊取他人之動產者，為竊盜
罪，處 5 年以下有期徒刑、拘役或 5 百元以下罰金。


司法院資訊處製作；財團法人民間司法改革基金會備份。
